臺灣花蓮地方法院刑事判決　　　　　　　　　　　　　九十一年度交易字第八六號
　　公　訴　人　臺灣花蓮地方法院檢察署檢察官
　　被　　　告　甲○○
右列被告因公共危險案件，經檢察官提起公訴（九十一年度偵字第一五九九號），本
院判決如左：
    主  文
甲○○服用酒類，不能安全駕駛動力交通工具而駕駛，累犯，處有期徒刑參月，如易
科罰金，以參佰元折算壹日。
    事  實
一、甲○○前於民國九十年間因犯公共危險案件，經本院判處有期徒刑二月確定，甫
    於九十年六月十九日易科罰金執行完畢，仍不知悛悔，於九十一年五月二十七日
    十七時許飲酒後，於不能安全駕駛動力交通工具之際，仍騎乘ＨＧＳ─○二六號
    機車，沿花蓮縣玉里鎮○○○○路由南往北方向行駛，嗣於同日十七時十五分許
    ，行經該公路二九三公里處，因不勝酒力行車異常，經警攔檢後，並未停車，嗣
    警員駕車在後方追緝始停車受檢，於同日十七時十七分許經警測試其呼氣酒精濃
    度為每公升一點零三毫克而查獲。
二、案經花蓮縣警察局玉里分局報請臺灣花蓮地方法院檢察署檢察官偵查起訴。
    理  由
一、訊據被告甲○○矢口否認上開犯行，辯稱：伊雖有喝酒，但車子停在路邊，正要
    發動即被警員攔下，尚未開車云云。然查，證人即本件查獲之花蓮縣警察局玉里
    分局（下簡稱玉里分局）三民派出所警員丙○○到庭結證稱：「當時我在台九線
    二九三公里處，看到被告駕車從玉里方向騎過來，當時就看他車身搖擺不定，我
    有招手攔檢，他不停，後來我開巡邏車在後方追。後來被告停在商店，我向他要
    駕照、行照，他講話不清楚，有喝酒的樣子，我請他回派出所。」、「我先在台
    九線攔檢被告，他不停，我在後方尾隨，被告才在雜貨店旁停下。」、「車速大
    約三、四十公里。」、「警訊中有承認酒後騎乘機車」等語。另證人即玉里分局
    刑事組偵查員乙○○在庭具結證稱：「被告在伊訊問中有承認酒後騎乘機車，當
    時酒氣很濃」等情，且參諸被告警訊中對其酒後駕車等情均坦白陳述，故被告嗣
    辯稱伊尚未駕車等詞，應非可採。此外，有酒精濃度測試值、刑法第一百八十五
    條之三案件測試觀察紀錄表、花蓮縣警察局舉發違反道路交通管理事件通知單各
    一份在卷可證。被告空言否認，應屬事後卸責之詞，不足採信。本件事證明確，
    應予依法論科。
二、核被告所為，係犯刑法第一百八十五條之三之公共危險罪。查被告曾於九十年間
    犯公共危險案件，經本院判處有期徒刑二月，於九十年六月十九日易科罰金執行
    完畢，有台灣高等法院被告全國前案紀錄表在卷可稽，其五年以內再犯本件有期
    徒刑以上之罪，為累犯，依法加重其刑。爰審酌被告甫因酒後駕車犯公共危險罪
    執行完畢後，竟未知警惕，再犯本罪，其所為造成大眾行車之危險，且犯罪後矯
    飾其詞，態度不佳等一切情狀，量處如主文所示之刑，並諭知易科罰金之折算標
    準。
據上論斷，應依刑事訴訟法第二百九十九條第一項前段，刑法第一百八十五條之三、
第四十七條、第四十一條第一項前段，罰金罰鍰提高標準條例第一條前段、第二條，
判決如主文。
本案經檢察官張立達到庭執行職務。
中      華      民      國    九十一    年      九      月    二十五    日
                              臺灣花蓮地方法院刑事庭
                                  法  官  鄭  培  麗
右正本證明與原本無異。
如對本判決不服，應於送達後十日內，向本院提出上訴狀。（應抄附繕本）
                                  法院書記官
中      華      民      國    九十一    年      九      月    二十六    日
附錄本判決論罪之法律條文：
刑法第一百八十五條之三：
服用毒品、麻醉藥品、酒類或其他相類之物，不能安全駕駛動力交通工具而駕駛者，
處一年以下有期徒刑、拘役或三萬元以下罰金。
